臺灣臺北地方法院民事裁定
110年度司監宣字第55號
聲  請  人  林玉惠  
關  係  人  林玉玲  
上列聲請人聲請指定會同開具財產清冊人事件，本院裁定如下：
    主  文
指定林玉玲（女、民國00年0月00日生，身分證統一編號：Z0000
00000號）為受監護宣告之人許鳴鐘（男、民國00年0月00日生、
身分證統一編號：Z000000000號）之會同開具財產清冊之人。
程序費用由受監護宣告之人負擔。
    理  由
一、聲請意旨略以：聲請人為受監護宣告人之母，受監護宣告人
    前經鈞院以96年度禁字第119號裁定宣告為禁治產人，並由
    聲請人擔任監護人，惟當年並未選定會同開具財產清冊之人
    ，亦未陳報財產清冊。爰聲請法院指定為會同開具財產清冊
    之人等語。
二、按法院為監護之宣告時，應依職權就配偶、四親等內之親屬
    、最近一年有同居事實之其他親屬、主管機關、社會福利機
    構或其他適當之人選定一人或數人為監護人，並同時指定會
    同開具財產清冊之人，民法第1111條第1 項定有明文。次按
    民法總則中華民國97年5 月2 日修正之條文施行前，已為禁
    治產宣告者，視為已為監護宣告，並於修正施行後，適用修
    正後之規定；民法規定之禁治產或禁治產人，自修正施行後
    ，一律改稱為監護或受監護宣告之人；施行前所設置之監護
    人，於修正施行後，適用修正後之規定；修正之民法總則第
    14條至第15條之2 及民法親屬編第四章之規定，自公布後1
    年6 個月施行，民法總則施行法第4 條第2 項、第4 條之1
    、第4 條之2 、民法親屬編施行法第14條之2 、第14條之3
    亦有明文。本件受監護宣告之人經本院以96年度禁字第119
    號裁定宣告為禁治產人，並由聲請人擔任監護人，則在98年
    11月23日修正之民法總則編、親屬編及相關修正條文生效施
    行後，視為已為監護宣告，並應適用修正後之相關規定，合
    先敘明。
三、經查，聲請人主張前揭事實，業據其提出戶籍謄本、本院96
    年度禁字第119號民事裁定為證，堪信為真，是聲請人聲請
    指定會同開具財產清冊之人，核屬有據。本院審酌受監護宣
    告人未婚無子女，尚生存之兄弟姐妹僅有許燕青1人，有聲
    請人陳報之戶籍謄本及親屬系統表在卷可參，而關係人林玉
    玲為之阿姨，對於之財產應有相當之瞭解，是由關係人擔任
    之會同開具財產清冊之人，尚屬適當，應予准許，爰裁定如
    主文所示。
四、末依民法第1113條準用同法第1099條及第1099條之1之規定
    ，監護人對於受監護宣告人之財產，應會同開具財產清冊之
    人於2個月內開具財產清冊並陳報法院，監護人於財產清冊
    開具完成並陳報法院前，對於受監護宣告人之財產，僅得為
    管理上必要之行為，併此敘明。 
五、如不服本裁定，須於裁定送達後10日內，以書狀向本院提  
        出抗告狀，並繳納抗告費新臺幣1,000元。
中　　華　　民　　國　　111 　年　　1 　　月　　13　　日
                家事法庭  司法事務官 黃正諭